【裁判字號】    99,訴,313
【裁判日期】    990723
【裁判案由】    毒品危害防制條例等
【裁判全文】
臺灣桃園地方法院刑事判決               99年度訴字第313號
公  訴  人  臺灣桃園地方法院檢察署檢察官
被      告  甲○○
上  一  人
選任辯護人  何啟熏律師
被      告  乙○○
上  一  人
指定辯護人  本院公設辯護人陳瑞明
上列被告等因違反毒品危害防制條例等案件，經檢察官提起公訴
（99年度偵字第4193號），本院判決如下：
    主  文
甲○○共同運輸第三級毒品，處有期徒刑參年。扣案之第三級毒
品愷他命陸拾貳包（驗餘淨重壹仟玖佰捌拾參點捌玖公克）、透
明塑膠袋陸拾貳只、複寫紙陸拾貳張、黑色膠帶陸拾貳個、黑色
塑膠拉桿參拾壹個、黑色塑膠尼龍繩肆包、紙箱壹個、搭配門號
0000000000號、0000000000號、0000000000號、0000000000號行
動電話各壹支（均不含內置之SIM 卡），均沒收。未扣案搭配門
號0000000000號行動電話壹支（不含內置之SIM 卡），應與乙○
○、林昭男、真實姓名年籍不詳之成年人連帶沒收，如全部或一
部不能連帶沒收時，連帶追徵其價額或以渠等財產連帶抵償之。
乙○○共同運輸第三級毒品，累犯，處有期徒刑參年貳月。扣案
之第三級毒品愷他命陸拾貳包（驗餘淨重壹仟玖佰捌拾參點捌玖
公克）、透明塑膠袋陸拾貳只、複寫紙陸拾貳張、黑色膠帶陸拾
貳個、黑色塑膠拉桿參拾壹個、黑色塑膠尼龍繩肆包、紙箱壹個
、搭配門號0000000000號、0000000000號、0000000000號、0000
000000號行動電話各壹支（均不含內置之SIM 卡），均沒收。未
扣案搭配門號0000000000號行動電話壹支（不含內置之SIM 卡）
，應與甲○○、林昭男、真實姓名年籍不詳之成年人連帶沒收，
如全部或一部不能連帶沒收時，連帶追徵其價額或以渠等財產連
帶抵償之。
    事  實
一、乙○○前於民國98年間，因詐欺案件，經臺灣臺中地方法院
    以98年度中簡字第1005號刑事判決判處有期徒刑2 月，如易
    科罰金，以新臺幣（下同）1 千元折算1 日確定，於同年9
    月2 日易科罰金執行完畢（構成累犯）。
二、乙○○與甲○○係朋友關係。甲○○於99年1 月18日，在網
    路上結識謝宗達，並經由不知情之謝宗達介紹認識林昭男（
    另案通緝中），渠等3 人相約在臺中市○○街某茶館見面，
    席間，林昭南趁謝宗達不在場時，向甲○○邀約為其代收自
    大陸地區以快遞寄送至臺灣之愷他命（Ketamine）包裹，約
    定事成後給付報酬9 千元，甲○○明知愷他命係屬毒品危害
    防制條例第2 條第2 項第3 款所定之第三級毒品，不得運輸
    ，且為行政院依據懲治走私條例第2 條第4 項授權公告之「
    管制物品項目及其數額」甲項第4 款所列管制進出口物品，
    不得私運進口，竟一時貪圖該不法利益而應允，並與林昭男
    謀議由甲○○先承租位在臺中市○○路○ 段240 之1 號「喜
    來登大樓」10樓之1 為收件地址，林昭男負責透過不詳管道
    自大陸地區將夾藏愷他命之包裹運輸至臺灣，待夾藏愷他命
    之包裹寄達上開收件地址後，林昭男再以電話告知甲○○收
    件人姓名及前往上開租屋處向管理員領取包裹等事宜。2 人
    議定後，甲○○又恐親自領取夾藏愷他命之包裹會遭警方查
    緝，乃向友人乙○○表示如願意代收夾藏愷他命之包裹，可
    獲得5 千元之報酬，乙○○亦明知愷他命係屬毒品危害防制
    條例第2 條第2 項第3 款所定之第三級毒品，不得運輸，且
    為行政院依據懲治走私條例第2 條第4 項授權公告之「管制
    物品項目及其數額」甲項第4 款所列管制進出口物品，不得
    私運進口，竟因認有利可圖仍應允之。林昭男、甲○○、乙
    ○○即共同基於運輸第三級毒品愷他命及私運管制物品進口
    之犯意聯絡，由甲○○先於99年1 月底某日，偕同不知情之
    謝宗達前往臺中市○○路○ 段240 之1 號10樓之1 與某不知
    情之房屋仲介公司人員簽訂房屋租賃契約後，林昭男即委由
    亦具犯意聯絡之真實姓名年籍不詳之成年人於99年2 月4 日
    前某日，在大陸地區某處，將不詳管道取得之第三級毒品愷
    他命（合計淨重1984.16 公克，純度78％，驗前純質淨重15
    47.64 公克），分以小型透明塑膠袋分裝成62包，每包外層
    再以複寫紙包裹後復以黑色膠帶纏繞黏貼外觀，再分別夾藏
    於31支黑色塑膠拉桿內（1 支塑膠拉桿裝2 包愷他命）後，
    將內藏前述愷他命之黑色塑膠拉桿31支連同用以掩人耳目之
    塑膠尼龍繩4 包均裝進紙箱內封裝成1 件包裹（提單主號00
    000000000 號，分號000000000000），以品名為塑膠拉桿，
    收件人陳其鴻，聯絡電話0000000000號，收件地址為臺中市
    ○○路○ 段240 之1 號10樓之1 ，自大陸地區透過不知情之
    順豐速運股份有限公司以航空快遞方式寄送來臺。嗣上開包
    裹於同年2 月4 日，經由不知情之國泰航空公司第CX406 號
    班機運抵桃園國際機場而運輸進入我國境內。同日下午4 時
    許，經內政部警政署航空警察局安全檢查隊人員執行X 光檢
    查儀注檢時發現其內夾藏有愷他命而查獲，並扣得上開夾藏
    愷他命之包裹。而為查緝上開毒品來源，內政部警政署航空
    警察局即報請臺灣桃園地方法院檢察署檢察官指揮偵辦，由
    內政部警政署航空警察局人員喬裝快遞公司人員，於同年月
    5 日，將上開夾藏愷他命之包裹依包裹上所留之收件地址送
    至臺中市○○路○ 段240 之1 號10樓之1 ，由不知情之「喜
    來登大樓」管理員簽收後，再由內政部警政署航空警察局人
    員按該包裹上所留聯絡電話告知包裹已寄達收件地址，林昭
    男經通知知悉上開夾藏愷他命之包裹寄達後，旋撥打甲○○
    所持用門號0000000000號行動電話，告知包裹已寄達及收件
    人姓名，並要甲○○再向「喜來登大樓」管理員確認，甲○
    ○乃以所持用門號0000000000號行動電話撥打給該管理員確
    認確有包裹送達該址，甲○○又再以所持用門號0000000000
    號行動電話撥打乙○○所持用門號0000000000號行動電話告
    知包裹已寄達要依約行事，並相約同日晚間6 時許，在臺中
    市○○路○ 段之「家樂福量販店」停車場前見面。嗣甲○○
    依約抵達該「家樂福量販店」停車場前等候乙○○，渠等2
    人見面後，推由乙○○於同日晚間6 時45分許，前往臺中市
    ○○路○ 段240 之1 號「喜來登大樓」1 樓管理員室，出面
    向管理員領取前開夾藏愷他命之包裹，並在「住戶掛號郵件
    登記簿」上簽寫「陳建龍」具領上開包裹後（乙○○所涉偽
    造文書罪嫌部分，未據起訴），旋為埋伏之員警當場逮捕，
    並扣得乙○○所有供聯絡領取夾藏愷他命包裹所用搭配門號
    0000000000號之行動電話，及與本案無關之門號0000000000
    號行動電話各1 支。警方再於同日晚間6 時53分，前往上開
    「家樂福量販店」停車場前，當場逮捕甲○○，並扣得甲○
    ○所有供其聯絡領取夾藏愷他命包裹所用搭配門號00000000
    00號、0000000000號、0000000000號之行動電話各1 支，及
    與本案無關之門號0000000000號、0000000000號行動電話各
    1 支，因而查獲上情。
三、案經內政部警政署航空警察局移送臺灣桃園地方法院檢察署
    檢察官偵查起訴。
    理  由
壹、證據能力：
一、按被告以外之人於審判外之言詞或書面陳述，除法律有規定
    者外，不得作為證據，刑事訴訟法第159 條第1 項固有明文
    。然依同法第159 條之5 規定：「被告以外之人於審判外之
    陳述，雖不符前4 條之規定，而經當事人於審判程序同意作
    為證據，法院審酌該言詞陳述或書面陳述作成時之情況，認
    為適當者，亦得為證據。當事人、代理人或辯護人於法院調
    查證據時，知有第159 條第1 項不得為證據之情形，而未於
    言詞辯論終結前聲明異議者，視為有前項之同意」，其立法
    旨趣無非係慮及傳聞證據未經當事人之反對詰問予以核實，
    原則上先予排除，惟若當事人已放棄詰問或未聲明異議，基
    於證據資料愈豐富，愈有助於真實發見之理念，且強化言詞
    辯論主義，法院仍可承認該傳聞證據之證據能力。本案所引
    供述證據之證據能力，經檢察官、被告2 人及渠等辯護人於
    準備程序中均表示無意見並同意引為證據，而迄本案言詞辯
    論終結前，檢察官、被告2 人及渠等辯護人均未聲明異議，
    本院審酌該言詞陳述作成時之情況並無不法，認為以之作為
    本案證據亦屬適當，自有證據能力。
二、至本件認定事實所引用之卷內其餘卷證資料（包括文書證據
    及物證），並無證據證明係公務員違背法定程式所取得，檢
    察官、被告及選任辯護人均未於言詞辯論終結前表示異議，
    且卷內之文書證據及物證，亦無刑事訴訟法第159 條之4 之
    顯有不可信之情況與不得作為證據之情形，則依刑事訴訟法
    第159 條之5 之規定，本件認定事實所引用之所有文書證據
    及物證，均有證據能力，合先敘明。
貳、實體方面：
一、上開犯罪事實，業據被告甲○○、乙○○於警詢、偵查、本
    院準備程序及審理中均坦承不諱（見偵卷第12頁至13頁、第
    25至27頁、第59頁至62頁、第64頁至69頁、第79頁至81頁、
    第86頁至87頁、本院卷第40頁、第63頁背面至第64頁），且
    互核相符，並有提單主號00000000000 號分號000000000000
    號之進口快遞貨物簡易申報單、順豐速運快遞單、內政部警
    政署航空警察局安全檢查隊X 光檢查儀注檢貨物報告表、航
    空警察局安全檢查隊查獲涉嫌毒品危害防制條例毒品初步鑑
    驗報告單、財政部臺北關稅局北遞移字第0990100071號函、
    臺北關稅局扣押貨物運輸工具收據、喜來登社區新住戶（屋
    主或房客）基本資料登記表、喜來登大樓住戶掛號郵件登記
    簿、被告乙○○手寫「陳其鴻、10樓之1 」便條紙、甲○○
    手寫「青海、陳其鴻」便條紙各1 份、門號0000000000通訊
    監察譯文、毒品照片16紙附卷可稽（見偵查卷宗第15至18頁
    、第28至31頁、第38頁、第41至51頁），復有前述愷他命62
    包及用以夾藏愷他命所用之黑色塑膠拉桿31個、紙箱1 個、
    被告甲○○聯絡林昭男所用搭配門號0000000000號行動電話
    、聯絡被告乙○○所用搭配門號0000000000號行動電話、向
    喜來登大樓管理員查詢上開夾藏愷他命之包裹是否已送達所
    用搭配門號0000000000號行動電話、被告乙○○與被告甲○
    ○聯絡所用搭配門號00000000 00 號行動電話各1 支扣案可
    資佐證。而扣案之白色細晶體62包，經送請內政部警政署刑
    事警察局以氣相層析質譜儀分析法、核磁共振分析法鑑定結
    果均含第三級毒品愷他命成分（驗前合計淨重1984.16 公克
    ，純度78％，驗前純質淨重1547 .64公克），亦有該局99年
    2 月12日刑鑑字第0990019941號鑑定書在卷可稽（見偵查卷
    宗第78頁），足認被告2 人自白核與事實相符，應堪採信。
二、按「共同正犯之意思聯絡，原不以數人間直接發生者為限，
    即有間接之聯絡者，亦包括在內。如甲分別邀約乙、丙犯罪
    ，雖乙、丙間彼此並無直接之聯絡，亦無礙於其為共同正犯
    之成立」（最高法院77年度臺上字第2135號判例意旨參照）
    ；又按「共同正犯於其犯意聯絡範圍內，雖僅參與部分犯行
    之實施，仍應對其他共犯所分擔實施之犯行負全部事實之刑
    責；且共同正犯之意思聯絡，並不以數人間直接發生者為限
    ，即有間接之聯絡者，亦包括在內」（最高法院81年度臺上
    字第6601號判決意旨參照）。是共同正犯之各人，並不必須
    均相認識，縱其中有不相認識者，若其亦本乎為自己犯罪之
    意思，而參與犯罪行為之實施情形，亦於犯意聯絡之範圍內
    就全部犯罪事實負共同正犯之刑責。查，被告甲○○與林昭
    男謀議由林昭男負責委由亦具犯意聯絡真實姓名年籍不詳之
    成年人自大陸地區○○○○○道取得第三級毒品愷他命並夾
    藏於包裹寄送來臺，被告甲○○負責出面租屋作為包裹寄送
    之收件地址及領貨，嗣被告甲○○又恐親自領取夾藏愷他命
    之包裹會遭警方查緝，而與被告乙○○謀議由被告乙○○出
    面領取夾藏愷他命之包裹，業如上述，足見被告甲○○與真
    實姓名年籍不詳之成年人間，被告乙○○與林昭男、真實姓
    名年籍不詳之人間，雖均無直接意思聯絡，惟被告甲○○透
    過林昭男與真實姓名年籍不詳之成年人，被告乙○○透過被
    告甲○○，與林昭男、真實姓名年籍不詳之成年人有間接之
    意思聯絡，揆諸前揭說明，被告2 人與林昭男、真實姓名年
    籍不詳之成年人之間，均具有犯意聯絡及行為分擔，均應論
    以共同正犯。綜上所述，本件事證已臻明確，被告2 人共同
    運輸第三級毒品即管制進出口物品愷他命進入臺灣地區之犯
    行，堪予認定，應予依法論科。
二、論罪科刑部分：
（一）按愷他命為毒品危害防制條例第2 條第2 項第3 款所規定
      之第三級毒品，且係行政院依懲治走私條例第2 條第4 項
      公告之「管制物品項目及其數額」甲項第4 款所列之管制
      進出口物品。且按懲治走私條例第12條定：「自大陸地區
      私運物品進入臺灣地區，或自臺灣地區私運物品前往大陸
      地區者，以私運物品進口、出口論，適用本條例處斷」。
      又懲治走私條例第2 條第1 項所謂私運管制物品進口，係
      指由國外或自大陸地區私運管制物品，進入臺灣地區而言
      ；輸入之既遂與未遂，又以是否已進入國界為標準；而運
      輸毒品罪祇以所運輸之毒品已實施運送為已足，並非以運
      抵目的地為犯罪完成之要件，區別該罪既遂或未遂，應以
      已否起運為準，既已起運，構成該罪之輸送行為即已完成
      ，不以抵達目的地為既遂條件（最高法院95年度臺上字第
      298 號判決參照）。扣案之第三級毒品愷他命既經起運，
      並抵達我國桃園國際機場，雖在機場即遭警查獲，然該毒
      品愷他命既運抵我國領域內，自仍應認被告2 人本件運輸
      私運第三級毒品即管制進出口物品愷他命之行為業已完成
      。是核被告2 人所為，均係犯毒品危害防制條例第4 條第
      3 項之運輸第三級毒品罪及懲治走私條例第12條、第2 條
      第1 項之準私運管制物品進口罪。被告2 人持有第三級毒
      品愷他命之低度行為，為運輸之高度行為所吸收，不另論
      罪。被告2 人與林昭男、真實姓名年籍不詳之成年人間，
      就上揭犯行，有犯意聯絡及行為分擔，均應論以共同正犯
      。渠等利用不知情之前述物流公司、航空業者，自大陸地
      區私運扣案毒品愷他命包裹入境臺灣，係屬間接正犯。被
      告2 人私運管制進口之第三級毒品愷他命進口，均係以一
      行為觸犯前開2 罪名，為想像競合犯，均應依刑法第55條
      規定，從一重之運輸第三級毒品罪處斷。又被告2 人為警
      查獲後於警詢、偵訊及審判中自始坦承犯行，從而，被告
      2 人所犯運輸第三級毒品罪，均應依毒品危害防制條例第
      17 條 第2 項之規定減輕其刑。又被告乙○○有事實欄所
      載犯罪科刑及執行紀錄，此有臺灣高等法院被告前案紀錄
      表可憑，其受有期徒刑執行完畢後，於5 年內故意再犯本
      件有期徒刑以上之罪，為累犯，應依刑法第47條第1 項之
      規定，加重其刑，並先加後減之。
（三）爰審酌被告2 人均年輕力壯，卻不事正途，僅因一時經濟
      拮据，即心生貪念，鋌而走險，將嚴重危害我國人民身心
      健康之第三級毒品愷他命運輸私運來臺，且所共同運輸之
      愷他命數量非微，惟念及渠等於本次犯罪中僅係次要地位
      ，且幸因司法警察人員及時查獲而未造成重大危害，併渠
      等犯後均坦承犯行，甚具悔意，犯後態度良好等一切情狀
      ，分別量處如主文所示之刑，以資懲儆。
三、沒收部分：
（一）按毒品危害防制條例第2 條第2 項規定，毒品依其成癮性
      、濫用性及對社會危害性分為四級，並就製造、運輸、販
      賣、意圖販賣而持有、以非法方法使人施用、引誘他人施
      用及轉讓等不同品項毒品之行為，分別定其處罰。鑑於第
      三、四級毒品均係管制藥品，特於同條例第11條之1 明定
      無正當理由，不得擅自持有，第18條第1 項後段復規定查
      獲之第三、四級毒品，無正當理由而擅自持有者，沒入銷
      燬之；從而，依同條例第18條第1 項後段應沒入銷燬之毒
      品，專指查獲之施用、持有第三、四級毒品而言；倘係查
      獲之製造、運輸、販賣、意圖販賣而持有、以非法方法使
      人施用、引誘他人施用或轉讓之第三、四級毒品，既屬同
      條例相關法條明文規定處罰之犯罪行為，即非該條項應沒
      入銷燬之範圍；又同條例第19條第1 項所定「供犯罪所用
      或因犯罪所得之物」，係指犯第4 條至第9 條、第12條、
      第13條或第14條第1 項、第2 項之罪所用或所得之物，不
      包括毒品本身在內，自不得為第三、四級毒品之沒收依據
      ；同條例對於查獲之製造、運輸、販賣、意圖販賣而持有
      、以非法方法使人施用、引誘他人施用及轉讓第三、四級
      毒品之沒收，並無特別規定，如其行為已構成犯罪，則該
      毒品即屬不受法律保護之違禁物，應回歸刑法之適用，依
      刑法第38條第1 項第1 款之規定沒收之（最高法院95年度
      臺上字第911 號判決意旨參照）。經查，扣案之第三級毒
      品愷他命62包，驗餘扣除包裝及鑑驗所用罄之0.27公克後
      ，總淨重1983.89 公克，經鑑定確屬毒品危害防制條例第
      2 條第2 項第3 款所規範之第三級毒品，有前開內政部警
      政署刑事警察局鑑定書在卷可按，其屬違禁物品無訛，依
      前開說明，應依刑法第38條第1 項第1 款之規定諭知沒收
      。至鑑驗用罄之0.27公克愷他命既已滅失，自不予宣告沒
      收。
（二）復按犯前開條例第4 條至第9 條之罪者，其供犯罪所用或
      因犯罪所得之財物，均沒收之，如全部或一部不能沒收時
      ，追徵其價額或以其財產抵償之，毒品危害防制條例第19
      條第1 項定有明文，惟仍須以該物屬於犯人者為限，始得
      沒收之（最高法院93年度臺上字第5336號判決意旨參照）
      ；又按共同正犯因相互間利用他人之行為，以遂行其犯意
      之實現，本於責任共同之原則，有關沒收部分，對於共犯
      間供犯罪所用之物，自均應為沒收之諭知（最高法院91年
      度臺上字第5583號、89年度臺上字第6946號判決可資參照
      ）。經查，本件扣案用以分裝、夾藏愷他命之透明塑膠袋
      、複寫紙、黑色膠帶各62只、黑色塑膠拉桿31個、紙箱1
      個、用以掩人耳目之黑色塑膠尼龍繩4 包，均係被告2 人
      與共犯林昭男供犯本件運輸第三級毒品犯罪所用之物，且
      該等物品係林昭男委由他人自大陸地區交運，足認前開物
      品均屬共犯林昭男所有；另被告甲○○所持用搭配門號00
      00000000號、0000000000號、0000000000號行動電話各1
      支（均不含SIM 卡），分係供被告甲○○聯繫共犯林昭男
      、被告乙○○本案運輸愷他命事宜及聯絡「喜來登大樓」
      管理員確認包裹送達事宜之用，被告乙○○所持用搭配門
      號0000000000號行動電話1 支（不含SIM 卡）係被告乙○
      ○與共犯即被告甲○○聯絡本案運輸愷他命事宜所用，且
      分別為被告甲○○、乙○○所有，亦為被告2 人自承在卷
      （見本院卷第82頁），均應依毒品危害防制條例第19條第
      1 項之規定諭知沒收。至搭配前開行動電話所使用之SIM
      卡4 張，固亦屬被告2 人供犯本件運輸第三級毒品犯罪所
      用，惟均非被告或林昭男所申辦，非渠等所有，有上開門
      號電信資料查詢表1 份在卷可查（見本院卷第70至75頁）
      ，爰不予沒收。
（三）又按毒品危害防制條例第19條第1 項固規定：「犯第4 條
      至第9 條、第12條、第13條或第14條第1 項、第2 項之罪
      者，其供犯罪所用或因犯罪所得之財物，均沒收之，如全
      部或一部不能沒收時，追徵其價額或以其財產抵償之」。
      但共同正犯之犯罪所得為現款時，因係合併計算，且於全
      部或一部不能沒收時，以其財產抵償之，為避免執行時發
      生重複沒收、抵償之情形，故各共同正犯之間係採連帶沒
      收主義，於裁判時僅諭知連帶沒收，不得就全體共同正犯
      之總所得，對各該共同正犯分別重複諭知沒收。原判決就
      本件販賣毒品所得8 千元及5 千元，未分別諭知由共同正
      犯「連帶」沒收，而僅諭知「沒收之」，自有未合（最高
      法院97年度臺上字第1640、1478、1495、1996號判決意旨
      參照）。本件林昭男委由真實姓名年籍不詳之成年人自大
      陸地區以航空快遞寄送夾藏愷他命包裹所留門號00000000
      00號行動電話，經內政部警政署航空警察局人員喬裝快遞
      公司人員聯絡通知該門號持用人包裹已寄達，嗣確由林昭
      男通知被告甲○○前去領取包裹，足見搭配該門號使用之
      手機（不含內置之SIM 卡）確為共犯林昭男所有，且係供
      犯罪所用之物，縱未扣案，既均無證據證明已不存在，仍
      應依毒品危害防制條例第19條第1 項前段之規定諭知沒收
      ，然因未經扣案，爰依該項規定及上開最高法院判決意旨
      ，諭知被告2 人應與共犯林昭男、真實姓名年籍不詳之成
      年人連帶沒收，如全部或一部不能不能連帶沒收時，連帶
      追徵其價額或以渠等財產連帶抵償之。即若對被告2 人或
      共犯林昭男、真實姓名年籍不詳之成年人其中之一人已為
      沒收或追徵價額或抵償財物時，就已沒收或追徵價額或抵
      償財物之部分，另一人即免除責任。至搭配前開行動電話
      所使用之SIM 卡，固亦屬供犯本件運輸第三級毒品犯罪所
      用，惟非被告或林昭男所申辦，非渠等所有，有上開門號
      電信資料查詢表1 份在卷可查（見本院卷第70至75頁），
      爰不予沒收。
（四）又所稱因犯罪所得之物，自以實際所得者為限，苟無所得
      或尚未取得者，自無從為沒收追繳之諭知（最高法院89年
      度臺上字第3434號判決意旨參照）。被告2 人此次運輸毒
      品報酬均尚未實際取得，業據其等於本院審理中供述明確
      （見本院卷第10頁反面），本院自不就此為沒收追繳之諭
      知。至扣案被告乙○○所有搭配門號0000000000號使用之
      行動電話、被告甲○○所有搭配門號0000000000號、0000
      000000號之行動電話，均據被告乙○○、甲○○供述未將
      該等手機使用於本件聯絡運毒及領取包裹所用（見本院卷
      第82頁），亦乏證據證明有用於本件運輸愷他命犯行，且
      非屬違禁物，均無庸宣告沒收。
據上論斷，應依刑事訴訟法第299 條第1 項前段，毒品危害防制
條例第4 條第3 項、第17條第2 項、第19條第1 項，懲治走私條
例第2 條第1 項、第11條、第12條，刑法第11條前段、第28條、
第47條第1 項、第55條、第38條第1 項第1 款，判決如主文。
本案經檢察官李安蕣到庭執行職務。
中    華    民    國    99    年    7     月    23    日
                  臺灣桃園地方法院刑事第八庭
                      審判長法  官  林惠霞
                            法  官  葉藍鸚
                            法  官  張明儀
以上正本證明與原本無異。
如不服本判決應於收受判決後10日內向本院提出上訴書狀，並應
敘述具體理由。其未敘述上訴理由者，應於上訴期間屆滿後20日
內向本院補提理由書( 均須按他造當事人之人數附繕本) 「切勿
逕送上級法院」。
中    華    民    國    99    年    7     月    23    日
                            書記官  邱仲騏
附錄論罪法條：
毒品危害防制條例第4條第3項：
製造、運輸、販賣第三級毒品者，處 5 年以上有期徒刑，得併
科新臺幣 7 百萬元以下罰金。
毒品危害防制條例第17條第2項：
犯第 4 條至第 8 條之罪於偵查及審判中均自白者，減輕其刑。

司法院資訊處製作；財團法人民間司法改革基金會備份。
